Jorge Chafloque Millones

PERFIL

Ingeniero de Sistemas CIP N° 267006

Con experiencia en Sistemas de Información Geográfica en el análisis, diseño de la base de datos geoespacial y en el desarrollo, implementación y mantenimiento de aplicaciones web y móviles en software libre y licenciado (ESRI).

DATOS DE CONTACTO

Dirección:

Calle Los Ceibos S/N Dpto. 502 Block "A" Condominio la Capullana – Urbanización La Capullana en el Distrito de Santiago de Surco.

Teléfono: 281-3613 –

998429784.

Correo electrónico:

jchafloque@gmail.com jchafloque@hotmail.com

EXPERIENCIA LABORAL

Municipalidad de San Isidro

Periodo: 23/07/2021 – 22/09/2021.

Área: Subgerencia de Planeamiento Urbano y Catastro. Servicio: Servicio de mantenimiento correctivo, evolutivo de

sistema catastral y rediseño del portal de mapas web de

la Municipalidad de San Isidro.

Ministerio de Vivienda, Construcción y Saneamiento.

Periodo: 13/09/2014 - 29/07/2021

Área: Dirección General de Programas y Proyectos en

Vivienda y Urbanismo.

Servicio: Servicio de un especialista que realice actividades de

monitoreo y actualización de la base de datos geoespacial, respecto a los registros de las viviendas de los beneficiarios con el bono familiar habitacional y con

el bono de reforzamiento.

Profile Consulting Group (PROFILE).

Periodo: 16/09/2013 – 13/06/2014

Área GIS (Sistema Geográfico SEDAPAL).

Servicio: Servicio de digitalización de redes y control

de calidad para el Proyecto SEDAPAL.

Municipalidad de San Martin de Porres

Periodo: 01/07/2013 – 15/09/2013

Área: Subgerencia de Catastro y Habilitaciones Urbanas.

Servicio: Técnico en edición de la plataforma GIS.

Municipalidad Provincial del Callao

Periodo: 01/03/2010 – 28/02/2013

Área: Gerencia de Desarrollo Urbano – Gerencia de Planeamiento Urbano y

Catastro.

Servicio: Técnico en Sistema de Información Geográfica.

Municipalidad de Santiago de Surco

Periodo: 01/02/2009 – 30/06/2009

Área: Subgerencia de Planeamiento Urbano y Catastro.
Servicio: Técnico CAD y en Sistema de Información Geográfica.

Periodo: 01/07/2008 – 31/12/2008

Área: Subgerencia de Planeamiento Urbano y Catastro.
Servicio: Técnico CAD y en Sistema de Información Geográfica.

Periodo: 01/08/2005 – 30/12/2006

Área: Subgerencia de Planeamiento Urbano y Catastro.
Servicio: Técnico CAD y en Sistema de Información Geográfica.

Instituto Catastral De Lima

Periodo: 12/08/1996 – 31/07/2001

Área de Cartografía

Servicio: Técnico CAD y en Sistema de Información Geográfica.

FORMACION ACADEMICA

Periodo: 2021 – UNIVERSIDAD CESAR VALLEJO

INGENIERO DE SISTEMAS. Colegiatura (27/09/2021)

Periodo: 2021 – UNIVERSIDAD CESAR VALLEJO

BACHILLER EN INGENIERIA DE SISTEMAS.

Periodo: 2012 – 2020 UNIVERSIDAD CESAR VALLEJO

EGRESADO DE LA FACULTAD DE INGENIERIA Y ARQUITECTURA – ESCUELA PROFESIONAL DE

INGENIERIA DE SISTEMAS.

Periodo: 2015 – COMPUTRONIC TECH

EGRESADO - PROFESIONAL TECNICO EN

COMPUTACION E INFORMATICA.

CURSOS

Periodo: 2020 – El Centro de Altos Estudios en Geomática E.I.R.L. (100 horas)

Informe de Análisis de Riesgo con fines de Formalización.

Periodo: 2020 – CJAVA

Desarrollo de Aplicaciones Web con Angular 9.

Periodo: 2020 – Ministerio de Vivienda, Construcción y Saneamiento

Conocimiento el Programa Nacional de Saneamiento Urbano - PNSU.

Ética en la función pública e Integridad.

Herramientas Tecnológicas para el trabajo remoto.

Periodo: 2019 – GEOCIENCIAS (160 horas)

Servicios de mapas Web.

2019 – GEOCIENCIAS (46 horas)

Periodo: Administrador de Base de Datos Espaciales

Periodo: 2016 – El Centro de Altos Estudios en Geomática E.I.R.L.

Análisis Espacial Vectorial (40 horas). Gestión y Mapeo del Territorio. (40 horas).

Introducción a la programación GIS con scripts de Python. (02 horas)

Periodo: 2016 GLOBALSOLUTIONS

Edición Cartográfica en el Catastro Urbano en Sistema de Información Geográfica

(50 horas).

Periodo: 2009 – Autodesk

Autocad Map 3D 2009 Essentials.

Autocad Map 3D 2009 Essentials for Geospatial.

REFERENCIAS PERSONALES

Ministerio de Vivienda, Arq. Carolina Sofia Carvallo Salas.

Construcción y Saneamiento Directora de la Dirección Ejecución de Programas y

Proyectos en Vivienda y Urbanismo

Ministerio de Vivienda, Ing. Máximo Ayala Gutiérrez.

Construcción y Saneamiento Coordinador del Programa Nuestras Ciudades.

Ministerio de Vivienda, María Elena Guadalupe Julca.

Construcción y Saneamiento Directora de la Oficina de Estudios Estadísticos y

Económicos de la Oficina General de Estadística e

Informática.

SUNARP - Sede Piura Ing. Federico Trelles García.

Jefe de la Oficina de Catastro en Zona Registral N° I Sede

Piura.

SUNARP - Sede Cuzco. Ing. Nilton Paredes López.

Jefe de la Oficina de Catastro en Zona Registral N° I Sede

Cuzco.